臺灣士林地方法院交通事件裁定　　　　　　　　　　九十三年度交聲字第八三一號
　　原處分機關　臺北市交通事件裁決所
　　異　議　人
　　即受處分人　甲○○
右列受處分人因違反道路交通管理處罰條例案件，對於臺北市交通事件裁決所中華民
國九十三年九月八日所為之處分（原處分案號：北市裁三字第裁二二—一Ａ0000
000號），聲明異議，本院裁定如左：
    主  文
異議駁回。
    理  由
一、按汽車駕駛人停車時，於身心障礙專用停車位違規停車者，處新台幣六百元以上
    一千二百元以下罰鍰，道路交通管理處罰條例第五十六條第一項第十款定有明文
    。又汽車停車時，在設有殘障者專用停車標誌處所，非殘障用車不得停放，道路
    交通安全規則第一百十二條第一項第五款亦定有明文。
二、本件異議人即受處分人甲○○明知其非領有身心障礙者專用停車位識別證，竟於
    民國九十三年七月二十日下午二時二十分許，將所駕駛車牌號碼Ｖ八—一六四○
    號自小客車，違規停放於臺北市○○街上之身心障礙專用車位，經臺北市停車管
    理處交通助理員拍照存證並掣單舉發，認其違反道路交通管理處罰條例第五十六
    條第一項第十款之規定，並經原處分機關即臺北市交通事件裁決所依上開規定及
    違反道路交通管理事件統一裁罰標準及處理細則等規定，於九十三年七月二十七
    日裁處受處分人罰鍰新台幣（下同）一千二百元。
三、受處分人聲明異議理由則以：伊固於右揭時地將所駕駛之車牌號碼Ｖ八—一六四
    ○號自小客車停放於身心障礙專用停車位上，惟伊本人領有殘障手冊及上開自小
    客車之行車執照，並無道路交通管理處罰條例第五十六條任何一款違規停車行為
    ，竟遭警員拖吊取締，實難甘服，故擬請撤銷原處分而為免罰之諭知云云，資為
    抗辯。
四、經查：受處分人於右揭時地將上開車輛停放於身心障礙專用車位，且並未申領身
    心障礙者專用停車位識別證等情，已據其具狀供承無訛，其違規事實甚為明確。
    受處分人雖以上開情詞置辨，並提出內政部所核發之殘障手冊為據，證明其為身
    心障礙人士，惟按身心障礙者本人或其家屬一人得申請身心障礙者專用停車位識
    別證；申請前項專用停車位識別證者，應具有汽車或機車之駕駛執照及行車執照
    ；使用身心障礙者專用停車位者，應將專用停車位識別證置於汽車擋風玻璃明顯
    處或黏貼於機車車首，以供查核驗證，身心障礙者專用停車位設置管理辦法第六
    條、第九條分別定有明文可按。受處分人既未依上開身心障礙者專用停車位設置
    管理辦法規定向主管機關申請身心障礙者專用停車位識別證，依法仍不得擅自停
    放於身心障礙者專用停車位處所，受處分人遽指為合法停放，顯屬無稽。綜上，
    受處分人違規停車情事彰彰炯明，其所辯顯係誤解法律規定，當無足取。從而原
    處分機關據以援引上開規定，裁處罰鍰新台幣一千二百元，並無不當。
    本件異議為無理由，應予駁回。
據上論斷，應依道路交通案件處理辦法第十九條，裁定如主文。
中　　　華　　　民　　　國　　九十三　　年　　 十一 　　月　　 十五 　　日
                                  臺灣士林地方法院交通法庭
                                      法　官  李  昆  霖
右正本證明與原本無異。
如不服本裁定，應於送達後五日內，向本院提出抗告狀。
                                      書記官  陳  佳  伶
中　　　華　　　民　　　國　　九十三　　年　　 十一 　　月　　 十七 　　日
